【裁判字號】    92,上易,2931
【裁判日期】    921017
【裁判案由】    竊盜
【裁判全文】
臺灣高等法院刑事判決                          九十二年度上易字第二九三一號
    上  訴  人  台灣板橋地方法院檢察署檢察官
    被      告  甲○○
右上訴人因被告竊盜案件，不服臺灣板橋地方法院九十二年度易字第二０六七號，中
華民國九十二年八月二十九日第一審判決（起訴案號：臺灣板橋地方法院檢察署九十
二年度偵字第六七二三號），提起上訴，本院判決如左：
    主  文
上訴駁回。
    理  由
一、公訴意旨略以：被告甲○○意圖為自己不法之所有，基於概括之犯意，於民國（
    下同）九十二年三月二十二日及九十二年三月二十三日，攜帶其所有客觀上具有
    危險性，可為兇器之螺絲起子一把，先後竊取丙○○所有ＤＶＡ─Ｏ六一號車牌
    一面及乙○○所ＡＴＡ─六七一號車牌一面，嗣於同年月二十四日十六時三十分
    許，為警在甲○○位於臺北縣三重市○○街三五巷七號二樓住處大樓之樓梯間查
    獲，因認被告甲○○涉犯刑法第三百二十一條第一項第三款之攜帶兇器竊盜罪嫌
    。
二、按案件曾經判決確定者，應諭知免訴之判決，又諭知免訴之判決，得不經言詞辯
    論為之，刑事訴訟法第三百零二條第一款、第三百零七條分別定有明文；而訴訟
    上所謂一事不再理之原則，關於實質上一罪或裁判上一罪，亦均有其適用，最高
    法院六十年台非字第七七號著有判例足資參照。
三、查犯罪事實具有連續性或繼續性者，在實體上為一罪，在訴訟法上為同一客體，
    具有不可分割性，故檢察官雖就其犯罪事實之一部起訴，依刑事訴訟法第二百六
    十七條之規定，其效力及全部，但其效力及於全部之何一時點，自應予界定，最
    高法院三十二年上字第二五七八號判例意旨及八十二年度第四次刑事庭會議，均
    係就經言詞辯論之有罪判決，其確定判決既判力之時點，係以最後審理事實法院
    宣示判決時為準，因最後審理事實法院宣示判決後始行發生之事實，非該法院所
    得審判，即為該案判決之既判力所不能及。而簡易判決因其不經言詞辯論，並不
    經宣示判決程序（刑事訴訟法第四百五十五條），而不經宣示之裁判必經合法送
    達始生效力，故應以最初送達之日期為既判力之時點（參照臺灣高等法院暨所屬
    法院八十六年法律座談會彙編〈八十七年六月版〉第三六五頁至第三六八頁）。
四、本案被告甲○○曾因竊盜案件，於九十二年三月二十日，經臺灣桃園地方法院以
    九十二年度桃簡字第三九三號刑事簡易判決判處有期徒刑六月，如易科罰金以三
    百元折算一日，嗣於九十二年五月二十三日判決確定，此有台灣桃園地方法院九
    十二年度桃簡字第三九三號刑事簡易判決一份附卷可證（詳第六七二三號偵查卷
    第四七至五一頁），該確定判決認定之犯罪事實係「甲○○曾因竊盜案件，經臺
    灣板橋地方法院判處有期徒刑八月，於八十七年十一月二十四日確定，並於八十
    九年四月六日執行完畢出獄，詎仍不思悔改，又於九十二年三月三日凌晨二時二
    十分許，基於意圖為自己不法所有之犯意，持客觀上具有危險性且可作為兇器使
    用之自備螺絲起子一把為工具，撬開桃園縣桃園市鎮○街一二○之三號二樓李媛
    惠所開設，無人居住之興華安親班電動門開關，進入屋內行竊（無故侵入他人建
    築物部分未據告訴），惟於著手找尋現金或有價值之物，尚無所獲之際，旋即為
    據報之巡邏警員當場查獲，並扣得前開螺絲起子一把。」，而被告甲○○所涉之
    本案犯行，其手段、方法（攜帶兇器竊盜）、時間（九十二年三月二十二日二十
    二時、九十二年三月二十三日十七時），與前開確定判決所定之犯罪事實之時間
    緊接、方法相同、觸犯構成要件相同之罪名，顯係基於概括之犯意，應為連續犯
    無誤。再者，前案（臺灣桃園地方法院九十二年度桃簡字第三九三號刑事簡易判
    決）之裁判日期係九十二年三月二十日，正本之製作日期為九十二年三月二十四
    日，於九十二年五月二十三日判決確定，此有前開刑事簡易判決、臺灣高等法院
    被告全國前案紀錄表及臺灣板橋地方法院檢察署公務電話紀錄各一份足憑（送達
    日乃於被告為本案犯行之後無疑），從而原法院認被告之本案犯行顯為前案判決
    之既判力所及，不經言詞辯論，而諭知免訴判決。
五、公訴人以前案判決之判決日期為九十二年三月二十日，乃以該日劃分既判力之時
    點，否則送達有快慢，豈不影響既判力效力為由提起上訴，按依前開說明，案件
    如果經過言詞辯論，自以最後事實審案件宣判日，為判斷既判力效力所及之時點
    ，惟因本案前案為簡易判決，未經言詞辯論，亦無宣判期日，而裁判不經宣示者
    以合法送達始生效力，從而簡易判決之既判力自應以合法送達時為判斷既判力效
    力之時點，因此原法院認本件公訴人起訴被告犯罪之時間為九十二年三月二十二
    日及九十二年三月二十三日，係在簡易判決合法送達前而為不經言詞辯論免訴判
    決之諭知，其認事用法，並無不當，雖以送達時間有快有慢，確會影響既判力時
    點，惟此乃訴訟制度實際運作所產生之問題，就簡易判決係以判決送達日為生效
    日之既判力時點法律關係，並無影響，是公訴人之上訴為無理由，爰不經言詞辯
    論，駁回公訴人之上訴。
據上論斷，應依刑事訴訟法第三百六十八條、第三百七十二條判決如主文。
中      華      民      國     九十二     年      十      月    十七    日
                              臺灣高等法院刑事第十八庭
                                  審判長法  官  吳      敦
                                        法  官  吳  明  峰
                                        法  官  劉  慧  芬
右正本證明與原本無異。
不得上訴。
                                        書記官  鎖  瑞  嶺
中      華      民      國    九十二    年      十      月     十七     日


司法院資訊處製作；財團法人民間司法改革基金會備份。
